臺灣桃園地方法院民事裁定
111年度家聲字第54號
聲  請  人  財政部國有財產署北區分署

法定代理人  郭曉蓉  
代  理  人  張珈嫚  
上列聲請人聲請變賣被繼承人賴葉寶蓮遺產事件，本院裁定如下
：
    主    文
准許聲請人變賣被繼承人賴葉寶蓮所遺門牌號碼桃園市○○區○○里
○○街000號房屋。
聲請程序費用由被繼承人賴葉寶蓮之遺產負擔。
    理  由
一、遺產管理人有為保存遺產必要處置及清償債務或交付遺贈物
    之職務；而遺產管理人為清償債務，或交付遺贈物之必要，
    經親屬會議之同意，得變賣遺產，民法第1179條第1項第2款
    、第4款、第2項後段定有明文。又依本法之規定應開親屬會
    議時，由當事人、法定代理人或其他利害關係人召集之；親
    屬會議不能召開或召開有困難時，依法應經親屬會議之事項
    由有召集權人聲請法院處理之，同法1129條、第1132條第2
    項亦分別定有明文。由是以觀，遺產管理人係處分遺產之利
    害關係人，即為親屬會議之有召集權人，於親屬會議無法召
    開時，遺產管理人為清償債務或交付遺贈物之必要，即得經
    聲請法院之同意變賣遺產。
二、聲請意旨略以：被繼承人賴葉寶蓮於民國106年6月26日死亡
    ，遺有門牌號碼桃園市○○區○○里○○街000號未辦保存登記房
    屋（持分1分之1，下稱系爭房屋）。因被繼承人生前曾溢領
    遺屬年金新臺幣（下同）85,308元，惟死亡後查無繼承人，
    其債權人國軍退除役官兵輔導委員會（下稱退輔會）聲請本
    院選任被繼承人之遺產管理人，經本院109年度司繼字第150
    9號民事裁定選任聲請人為被繼承人之遺產管理人，並以該
    裁定及110年度司家催字第17號裁定分別准予對其繼承人、
    債權人及受遺贈人為公示催告。其中對繼承人公示催告自10
    9年12月30日起至111年1月3日止屆滿，對債權人及受遺贈人
    公示催告期限自110年1月25日起至111年1月29日止屆滿，另
    其大陸地區繼承人聲明繼承期限，依臺灣地區與大陸地區人
    民關係條例第66條第1項規定，已於109年6月25日屆滿。因
    被繼承人之債權人退輔會尚有85,308元債權額未受償，而聲
    請人代管之遺產現金尚不足清償全部債權，爰請求變賣被繼
    承人所遺之系爭房屋等語。
三、經查，聲請人主張之上揭事實，業據其提出本院109年度司
    繼字第1509號、110年度司家催字第17號民事裁定、本院家
    事事件公告查詢結果、財政部北區國稅局遺產稅免稅證明書
    、桃園市政府地方稅務局房屋稅籍證明書及退輔會110年1月
    29日輔給字第1100008009號函等件影本在卷為證，並經本院
    依職權調取本院109年度司繼字第1509號、110年度司家催字
    第17號卷宗互核無訛，應堪信為真實。又經本院調閱被繼承
    人賴葉寶蓮之親等關聯(二親等)資料，其並無民法第1131條
    所定之親屬會議會員存在，自難期被繼承人之親屬會議能召
    開，進而同意聲請人變賣被繼承人之遺產，依此，聲請人聲
    請本院許可變賣被繼承人之遺產，自屬有據。又聲請人擔任
    遺產管理人期間，已向本院聲請對被繼承人之債權人及受遺
    贈人為公示催告，並經本院以110年度司家催字第17號准為
    公示催告在案，現公示催告已期滿，被繼承人之債權人迄今
    仍未完全受償，亦經本院依職權調閱上開公示催告事件卷宗
    查核無訛，是聲請人為清償債權，確有變賣遺產之必要，依
    前開規定，其聲請准予變賣被繼承人所遺之系爭房屋，核無
    不合，應予准許。
四、爰裁定如主文。
中　　華　　民　　國　　111 　年　　4 　　月　　29　　日
                  家事法庭    法  官      劉佩宜 
以上正本係照原本作成。
如不服本裁定應於送達後10日內向本院提出抗告狀，並應繳納抗
告費新台幣1,000元。
中　　華　　民　　國　　111 　年　　4 　　月　　29　　日
                              書記官      曾啓聞